臺灣高雄地方法院刑事判決　　　　　　　　　　　　　九十年度訴字第三九八號
　　公　訴　人　臺灣高雄地方法院檢察署檢察官
　　被　　　告　甲○○
右列被告因偽造文書等案件，經檢察官提起公訴（九十年度偵緝字第一二六九號），
本院判決如左：
    主  文
甲○○連續行使偽造私文書，足以生損害於他人，處有期徒刑柒月。取款條參紙上偽
簽「乙○○」之署押參枚、偽造之印文參枚，均沒收。
    事  實
一、甲○○與乙○○原係夫妻，於八十九年二月十六日離婚後仍同居於高雄市○○○
    路九十號七樓之四，甲○○因向乙○○索錢不遂，意圖自己不法之所有，基於行
    使偽造私文書、詐欺之概括犯意，於八十九年十二月初先偷得乙○○所有高雄市
    農會0000000號存摺及印章，旋先後於八十九年十二月二日、十二月六日
    、十二月二十二日，持上開印章及存摺至高雄市農會新興分部，冒用乙○○之名
    義填寫取款條並簽名、蓋章，分別盜領新台幣（下同）三十萬元、十五萬元、五
    萬元，致農會承辦人員陷於錯誤而給付，並生損害於乙○○。
二、案經乙○○訴由高雄市政府警察局新興分局移請台灣高雄地方法院檢察署檢察官
    偵查起訴。
    理  由
一、訊據被告雖不否認有於上開時、地持乙○○之印章、存摺，至高雄市農會新興分
    部提領現款之事實，惟辯稱：我們以前是夫妻，我們現在還住在一起，我要領錢
    有跟乙○○講。存摺印章我並不是向她偷的，我現在賺錢都有拿給她；事實上他
    知道我跟他領錢，因我沒有還他，他才告我的云云。經查右揭犯罪事實，業據被
    告甲○○於偵查中坦承不諱（見偵查卷第十八頁背面），核與被害人乙○○證述
    情節相符，並有偽造之取款條影本三張、存摺影本一份附卷可稽，是被告上開所
    辯，顯係事後卸責之詞，不足採信。事證明確，被告犯行洵堪認定。
二、核被告所為，係犯刑法第三百二十條第一項之竊盜罪（公訴人誤引刑法第二百二
    十條第一項）、第三百三十九條第一項之詐欺罪、及第二百十條、第二百十六條
    之行使偽造私文書罪。其偽造署押及盜用印章之行為，均為偽造私文書之部分行
    為，而偽造私文書之低度行為，復為行使偽造私文書之高度行為所吸收，均不另
    論罪。被告先後多次行使偽造私文書及詐欺之行為，時間緊接，犯罪構成要件相
    同，顯係基於概括犯意而為之，應依連續犯規定論以一罪並加重其刑。所犯上開
    三罪有方法結果之牽連關係，應從一重之行使偽造私文書罪處斷。爰審酌被告因
    無力發放工錢而一時失慮罹犯本罪，致告訴人乙○○受有五十萬元之損害，及犯
    罪後原坦認犯行，惟嗣後仍飾詞狡辯，不知悔改，事後雖商議償還，惟並未依約
    每月償還二萬元，僅償還告訴人二萬一千五百元等一切情狀，量處如主文所示之
    刑，以示懲儆。另高雄市農會新興分部取款條三紙上偽造「乙○○」之署押三枚
    、印文三枚均應依刑法第二百十九條之規定，宣告沒收之。至高雄市農會新興分
    部取款條三紙，雖係供被告犯罪所用之物，惟被告已交付予高雄市農會新興分部
    ，已非被告所有之物，且亦非違禁物，爰不為沒收之諭知，附此敘明。
據上論斷，應依刑事訴訟法第二百九十九條第一項前段，刑法第五十六條、第二百十
六條、第二百十條、第三百二十條第一項、第三百三十九條第二項、第五十五條、第
二百十九條，罰金罰鍰提高標準條例第一條前段，判決如主文。
本案經檢察官陳碧霞到庭執行職務。
中      華      民      國    九十一    年      一      月    二十一    日
                                 臺灣高雄地方法院刑事第七庭
                                     法  官   陳  信  伍
右正本證明與原本無異。
如不服本判決，應於判決送達後十日內，向本院提出上訴狀。
                                     書記官   李  宗  諺
中      華      民      國    九十一    年      一      月    二十一    日
附錄本判決論罪之法條：
刑法第二百一十六條：
 (行使偽造變造或登載不實之文書罪)
行使第二百十條至第二百十五條之文書者，依偽造、變造文書或登載不實事項或使登
載不實事項之規定處斷。
刑法第二百一十條：
 (偽造變造私文書罪)
偽造、變造私文書，足以生損害於公眾或他人者，處五年以下有期徒刑。
刑法第三百二十條第一項：
 (普通竊盜罪、竊佔罪)
意圖為自己或第三人不法之所有，而竊取他人之動產者，為竊盜罪，處五
年以下有期徒刑、拘役或五百元以下罰金。
意圖為自己或第三人不法之利益，而竊佔他人之不動產者，依前項之規定
處斷。
前二項之未遂犯罰之。
刑法第三百三十九條第二項：
 (普通詐欺罪)
意圖為自己或第三人不法之所有，以詐術使人將本人或第三人之物交付者
，處五年以下有期徒刑、拘役或科或併科一千元以下罰金。
以前項方法得財產上不法之利益或使第三人得之者，亦同。
前二項之未遂犯罰之。
